# 权益法单位本年发生同一控制下企业合并，投资单位是否要调期初数？

提问人：明明如月 89 时间：2019-03-19 17:46:55
请教陈版主:权益法核算的被投资单位本年发生同一控制下合并，调整了期初数，那么投资单位在核算权益法单位本年实现的净损益、其他综合收益变动及其他权益变动时是否要同步调整长投及涉及其他科目的期初数？还是将权益法单位同控合并调整的期初数作为本期其他权益变动？
以上希望得到解答，先谢谢了！

回答人：chenyiwei
不可以调整年初数。应参考《瑞华研究 2010 ～ 2016 汇编》之“问题3-1-49（权益法核算中对被投资单位权益性交易的 “视角调整” 问题）”、“问题3-1-50（联营企业发生同一控制下股权重组时的权益法核算调整问题）”
所述原则处理。

提问人：明明如月 89 时间：2019-03-20 09:24:18
陈老师，您好，根据您的提示我看了下汇编，现在又有新的疑问:如果投资企业 A 和被投资的联营企业 B 都是由某一政府部门控股，而B 企业发生的同一控制下企业合并是该政府部门无偿划入的，那么这种情况下，在 A的角度，对于 B 企业的同控合并是否还需要视角切换，按非同一控制合并对 B的报表进行处理？如果不需要视角切换，是否对 B 企业除了本年实现的净损益和其他综合收益变动按持股比例调整长投、投资收益和其他综合收益，对于 B同控合并调整的金额调整其他权益变动？

回答人：chenyiwei
理论上还是要进行视角转换的，因为权益法核算的原则并不因为投资方和被投资方是否处于同一控制下而不同。当然实务中很多都简化处理了。